臺灣高雄地方法院民事裁定
109年度消債更字第467號
聲  請  人  蘇秀枝  
0000000000000000

代  理  人  方浩鍵律師
上列當事人因消費者債務清理事件聲請更生，本院裁定如下：
    主  文
聲請人蘇秀枝自中華民國一一○年六月二日下午四時起開始更生
程序。
命司法事務官進行本件更生程序。
    理  由
一、聲請意旨略以：伊有不能清償債務情事，前向本院聲請調解
    債務清償方案，惟調解不成立。伊又未經法院裁定開始清算
    程序或宣告破產，爰聲請更生等語。
二、按債務人不能清償債務或有不能清償之虞者，得依本條例所
    定更生或清算程序，清理其債務；債務人無擔保或無優先權
    之本金及利息債務總額未逾新臺幣（下同）12,000,000元者
    ，於法院裁定開始清算程序或宣告破產前，得向法院聲請更
    生；法院開始更生程序之裁定，應載明其年、月、日、時，
    並即時發生效力；法院開始更生或清算程序後，得命司法事
    務官進行更生或清算程序，必要時得選任律師、會計師或其
    他適當之自然人或法人1人為監督人或管理人，消費者債務
    清理條例（下稱消債條例）第3條、第16條第1項、第42條第
    1項、第45條第1項分別定有明文。
三、經查：
  ㈠聲請人前於民國109年9月14日提出債權人清冊，向本院聲請
    調解債務清償方案，經本院109年度司消債調字第535號受理
    ，於109年11月25日調解不成立，聲請人於同日以言詞聲請
    更生等情，業經本院依職權調閱上開調解卷宗核閱無訛。
  ㈡聲請人於107年度至109年度申報所得各為958,803元、970,14
    5元、942,909元，平均每月所得各為79,900元、80,845元、
    78,576元（本裁定計算式均採元以下4捨5入），名下無財產
    ，於國泰人壽、南山人壽均無有效保約；又聲請人於台灣自
    來水股份有限公司第七區管理處任職，107年11月至12月實
    領收入共計154,221元，108年共計945,044元，109年平均每
    月收入（含考績獎金、績效獎金、考核獎金、效率獎金、休
    假補助費、未休假加班費、加班費）約80,824元【計算式：
    （161,061＋51,519＋58,184＋78,616＋51,646＋53,444＋174,094
    ＋80,490＋51,722＋51,722＋51,722＋105,662）÷12＝80,824】，
    109年1月領取薪資51,441元、考績獎金53,940元、考核獎金
    18,063元，現未領取補助或給付，成年子女亦未給付扶養費
    ，至108年申報三順旺車業股份有限公司其他所得5,500元，
    係報廢機車購買新機車之補助等情，有財政部高雄國稅局10
    7年至108年綜合所得稅各類所得資料清單及財產歸屬資料清
    單【本院109年度司消債調字第535號卷（下稱調卷）第9至1
    1頁】、109年度稅務電子閘門財產所得調件明細表（本案卷
    第118頁）、財產及收入狀況說明書（調卷第19頁）、債權
    人清冊（本案卷第103至104頁）、戶籍謄本（本案卷第53頁
    ）、勞工保險被保險人投保資料表（調卷第14頁）、個人商
    業保險查詢結果表（本案卷第52頁）、財團法人金融聯合徵
    信中心前置協商專用債權人清冊（調卷第3至5頁）、信用報
    告（調卷第6至8頁）、社會補助查詢表（本案卷第83至85頁
    ）、租金補助查詢表（本案卷第86頁）、勞動部勞動力發展
    署高屏澎東分署函（本案卷第89頁）、勞動部勞工保險局函
    （本案卷第87頁）、存簿（本案卷第36至42頁）、薪資單（
    調卷第12至13頁、本案卷第18至35頁）、扣薪分配明細表（
    調卷第83至89頁）、台灣自來水股份有限公司第七區管理處
    函（本案卷第13至14頁）、國泰人壽保險股份有限公司函（
    本案卷第90頁）、南山人壽保險股份有限公司函（本案卷第
    101頁）等附卷可證。依聲請人上述工作、收入情形，認以
    聲請人108年平均每月收入80,824元，核算其現在償債能力
    之基礎，堪認妥適。
  ㈢關於聲請人個人日常必要支出部分，聲請人雖主張每月支出1
    9,000元（包含每月房屋租金8,000元）乙情，並提出租賃契
    約（本案卷第107至112頁）為證。惟按債務人必要生活費用
    ，以最近1年衛生福利部或直轄市政府所公告當地區每人每
    月最低生活費1.2倍定之，消債條例第64條之2第1項定有明
    文。本院參酌衛福部社會司所公告110年度高雄市最低生活
    費為13,341元，又該最低生活費用之標準，係照當地最近1
    年平均每人可支配所得中位數60％訂定，依其基準之家庭收
    支調查報告調查表格式所示有關經常性支出之調查項目，包
    括利息支出、食品、衣著、房租及水費、電費、醫療保健、
    交通、娛樂、教育等，已涵蓋聲請人所陳報之支出項目。是
    本院認聲請人必要生活費用以最低生活費之1.2倍即16,009
    元計算已足，逾此範圍難認必要。
  ㈣承上，聲請人目前每月收入約80,824元，扣除個人必要支出1
    6,009元後，剩餘64,815元，而聲請人目前負債總額為7,356
    ,445元（調卷第33至49頁、第55至56頁、第83至87頁、第93
    至94頁、本案卷第91至95頁，包括：國泰世華銀行、元大銀
    行、玉山銀行、凱基銀行、台新銀行、中國信託銀行、台灣
    美國運通國際股份有限公司、台灣銀行、聯邦銀行、合作金
    庫資產管理股份有限公司、王惠卿、鄭樹蘭、鄭貴容、陳文
    瑾、許茂雄、劉穗隆），以每月所餘逐年清償，至少須約9
    年（計算式：7,356,445÷64,815÷12≒9）始能清償完畢，應
    認其已不能清償債務。此外，聲請人無擔保或無優先權之債
    務總額未逾12,000,000元，且無消債條例第6條第3項、第8
    條或第46條各款所定駁回更生聲請之事由存在。則聲請人聲
    請更生為有理由，應予准許，爰命司法事務官進行本件更生
    程序。
四、依消債條例第11條第1 項、第45條第1 項、第16條第1 項，
    裁定如主文。
中　　華　　民　　國　 110　　年　　6 　　月　　2 　　日
              　　民事庭　　法　官　賴寶合
以上正本係照原本作成。
本裁定不得抗告。
中　　華　　民　　國　 110　　年　　6 　　月　　2 　　日
  　                        書記官　胡美儀